【裁判字號】    89,上易,2913
【裁判日期】    900130
【裁判案由】    竊盜
【裁判全文】
臺灣高等法院臺中分院刑事判決                  八十九年度上易字第二九一三號
    上  訴  人  臺灣彰化地方法院檢察署檢察官
    被      告  丙○○
右上訴人因被告竊盜案件，不服臺灣彰化地方法院八十九年度易字第一一二五號中華
民國八十九年九月二十九日第一審判決（起訴案號：臺灣彰化地方法院檢察署八十九
年度偵字第五二一二號），提起上訴，本院判決如左：
    主  文
原判決撤銷 。
丙○○竊盜，處有期徒刑肆月，如易科罰金，以參佰元折算壹日。
扣案袋子貳只，沒收之。
    事  實
一、丙○○因見被害人乙○○所種植之仙丹花苗較其種植之仙丹花苗成果佳，竟意圖
    為自己不法之所有，於民國八十九年七月八日凌晨二時許，持其所有之袋子二只
    ，至被害人乙○○位於彰化縣永靖鄉○○村○○段二○二地號田園內，以手拔取
    樹苗之方式，竊取乙○○所有，種植於該田園內之仙丹花樹苗共二百五十六棵，
    得手後，經乙○○發現而當場查獲。
二、案經彰化縣警察局員林分局報請臺灣彰化地方法院檢察署檢察官偵查起訴。
    理  由
一、訊據被告丙○○坦承前開犯行，核與被害人乙○○指陳失竊情節相符，且有扣案
    之袋子二只、相片二幀及贓物認領保管單一紙附卷可資佐證，被告自白核與事實
    相符，其犯罪事証明確，犯行洵堪認定。至被害人雖指稱被告於一個月內共竊盜
    八次，並提出於被告園內種植仙丹花相片為據，此業經被告堅決否認在卷，且亦
    無証據足以証明被告園內所種植之仙丹花即係被害人失竊之仙丹花，又無其他証
    據足証被告另有竊盜之行為，故被害人指述被告另犯多次竊盜罪部分，尚無法証
    明確係屬實，併予敘明。
二、核被告所為，係犯刑法第三百二十條第一項之竊盜罪。原審對被告論罪科刑，固
    無不當，惟刑法第四十一條於民國九十年一月十日經總統公佈修正，比較新舊法
    ，以新法對被告有利，本件自有修正後刑法第四十一條第一項前段之適用，原審
    對被告量處有期徒刑四月，未及併予諭知易科罰金之折算標準，即有未當，檢察
    官上訴意旨略以「被害人於一個月內樹苗失竊八次，而被告園內種植之仙丹樹苗
    ，其種類、大小、數量均與被害人失竊之仙丹花樹苗種類、大小、數量相符，且
    被告無法證明其所種植之仙丹花來源，故除第八次當場逮捕被告外，其餘七次亦
    應係被告所為」等語，惟除科刑事實外，被告堅決否認，又查無其他確切之證據
    足資證明被告有此部份之犯行，原審認定核無違誤，檢察官上訴為無理由，然原
    審判決有前揭可議，自應由本院將原審判決撤銷改判，爰酌被告犯罪之動機、目
    的、手段、所生之危害及事後已賠償被害人損害等一切情狀，量處如主文第二項
    所示之刑。並諭知如易科罰金之折算標準，扣案之袋子二只係被告所有，並供犯
    罪所用之物，業據被告坦承在卷，依刑法第三十八條第一項第二款規定，沒收之
    。
三、據上論斷，應依刑事訴訟法第三百六十九條第一項前段、第三百六十四條、第二
    百九十九條第一項前段，刑法第二條第一項前段、第三百二十條第一項、修正後
    第四十一條第一項前段、第三十八條第一項第二款，罰金罰鍰提高標準條例第一
    條前段、第二條，判決如主文。
本案經檢察官甲○○到庭執行職務。
中      華      民      國    九十    年    一      月      三十        日
                              臺灣高等法院臺中分院刑事第三庭
                                    審判長法  官  方  艤  駐
           法  官  廖  柏  基
                                          法  官  劉  連  星
右正本證明與原本無異。
不得上訴。
                                          書記官  顏  子  良
中      華      民      國    九十    年    一      月      三十        日
附錄法條：
刑法第三百二十條
意圖為自己或第三人不法之所有，而竊取他人之動產者，為竊盜罪，處五年以下有期
徒刑、拘役或五百元以下罰金。
意圖為自己或第三人不法利益，而竊佔他人之不動產者，依前項之規定處斷。
前二項之未遂犯罰之。
                                                                        Ｃ


司法院資訊處製作；財團法人民間司法改革基金會備份。
